【裁判字號】    95,易,305
【裁判日期】    950530
【裁判案由】    妨害家庭
【裁判全文】
臺灣臺北地方法院刑事判決               95年度易字第305號
公  訴  人  臺灣臺北地方法院檢察署檢察官
被      告  乙○○
上列被告因妨害家庭案件，經檢察官提起公訴（94年度偵字第15
065號），本院判決如下：
    主  文
乙○○與有配偶之人相姦，處有期徒刑肆月，如易科罰金，以參
佰元折算壹日。
    事  實
一、乙○○明知林明輝（另經臺灣臺北地方法院檢察署檢察官為
    不起訴處分）為有配偶之人，竟基於相姦之犯意，於民國94
    年6月1日晚間9時許，搭乘林明輝所駕駛之休旅車，前往臺
    北市○○區○○街7號水門內停車場，在臨停未熄火的車內
    與林明輝相姦，經林明輝之配偶甲○○一路尾隨發覺上情，
    而報警查獲。
二、案經甲○○訴由臺北市政府警察局松山分局報請臺灣臺北地
    方法院檢察署檢察官偵查起訴。
    理  由
壹、程序部分：
一、按「當事人、代理人或辯護人於法院調查證據時，知有第
    159條第1項不得為證據之情形，而未於言詞辯論終結前聲明
    異議者，視為有前項之同意。」刑事訴訟法第159條之5第2
    項定有明文。證人甲○○、丙○○、林明輝於警訊及偵查中
    之證述，被告未於言詞辯論終結前聲明異議，本院審酌渠等
    之供述，認為適當，依上揭規定，得採為證據。
二、卷附94年6月1日現場光碟片1片為檢警合法取得之物，依刑
    事訴訟法第158條之4反面解釋，得採為證據。而該光碟片之
    勘驗筆錄係公務員職務上製作之紀錄文書及證明文書，核無
    不可信之情況，依刑事訴訟法第159條之4第1款得採為證據
    。
貳、實體部分：
一、訊據被告乙○○固不諱言知悉林明輝為有配偶之人，並於94
    年6月1日晚間9時許，搭乘林明輝所駕駛之休旅車，前往臺
    北市○○區○○街7號水門內停車場之事實，惟矢口否認有
    何通相姦之情，辯稱：兩人僅係朋友關係，當時兩人只是在
    車內聊天，告訴人看到的內褲係伊當天逛街所購買的，當時
    係於車內聽廣播，並非告訴人所指之呻吟聲音云云。經查：
    被告之前揭犯行，業據告訴人甲○○於本院審理時指訴稱：
    「我們蹲低靠近車輛，車子就有傳出呻吟聲音，女生聲音很
    大，車身也有在搖晃，等到他們聲音變小時，我們就站起來
    ，燈光也打起來，看到被告從駕駛座跳回乘客座，被告原來
    是坐在我先生身上，本來駕駛座座椅是躺著，我先生是躺著
    ，後來我先生就把座椅拉起來在繫皮帶。... 當天我有看到
    乘客座和駕駛座中間有一件女用內褲。」（本院95年5月16
    日審判筆錄第2至3頁參照）明確，並經證人即當時在場見聞
    過程之丙○○於本院審理時證稱：「有聽到被告呻吟的聲音
    ，我們是等到女生呻吟聲音停止之後我們才站起來。我們看
    到女生從駕駛座跳到乘客座，當時林明輝正從駕駛座平躺的
    姿勢拉起座位，被告拿一件三角內褲在手上，準備要穿，有
    穿的動作，但他來不及穿，就把內褲塞在手煞車下方。男生
    的衣服我沒有看到，是看到他拉拉鍊和繫皮帶的動作。」（
    本院95年5月16日審判筆錄第2至3頁參照）屬實，而證人即
    同案被告林明輝於警詢時亦證稱當時曾重新扣回皮帶，而被
    告乙○○手中確實拿一條內褲，而該條內褲是被告乙○○所
    有等語（臺灣臺北地方法院檢察署94年偵字第15065號卷第
    18 頁參照），此外復有94年6月1日現場光碟片1份暨勘驗筆
    錄1份在卷可稽。是被告以兩人僅於車內聊天，內褲係當天
    所買，並無呻吟之聲等節，查與告訴人及證人丙○○所證均
    不合，且其所辯情形，衡諸常情，內褲係屬個人私密之物，
    購買之後提示予一般異性朋友觀看實不合常理，參以當時僅
    有被告一位女性在車上，證人丙○○與告訴人均聽聞車內發
    出呻吟之聲，且車體有搖晃情形，並均親見同案被告林明輝
    有繫皮帶、拉拉鍊行為，一般異性朋友相處竟有此情形亦與
    常情有違，可見被告與同案被告林明輝之交往絕非一般朋友
    關係，而有超越正常友誼之男女關係。此外，復有告訴人庭
    提案發時之照片在卷可稽（被告當時手持其內褲，林明輝手
    正繫褲前拉鍊無訛），則被告前揭所辯，顯然與事實不符，
    並不足採，事證明確，被告妨害家庭之犯行足堪認定。
二、核被告所為，係犯刑法第239條後段之相姦罪，應依前段規
    定之刑度處罰。爰審酌被告犯罪動機目的、犯罪手段、犯罪
    所生之危險及損失、犯後猶飾詞否認、態度不佳等一切情狀
    ，量處如主文所示之刑，並諭知易科罰金之折算標準。
三、據上論斷，應依刑事訴訟法第299條第1項前段，刑法第239
    條前段後段、第41條第1項前段、罰金罰鍰提高標準條例第2
    條，判決如主文。
本案經檢察官於知慶到庭執行職務。
中    華    民    國    95    年    5     月    30    日
                  刑事第十二庭  審判長  法  官  李英豪
                                        法  官  胡宏文
                                        法  官  曾正龍
以上正本證明與原本無異。
如不服本判決，應於判決送達後10日內，向本院提出上訴狀。
                                        書記官  彭自青
中    華    民    國    95    年    5     月    30    日
附錄本案論罪科刑所適用法條全文：
刑法第239條
有配偶而與人通姦者，處1年以下有期徒刑。其相姦者亦同。


司法院資訊處製作；財團法人民間司法改革基金會備份。
